【裁判字號】    98,訴,892
【裁判日期】    981231
【裁判案由】    違反槍砲彈藥刀械管制條例
【裁判全文】
臺灣嘉義地方法院刑事判決               98年度訴字第892號
公  訴  人  臺灣嘉義地方法院檢察署檢察官
被      告  甲○○
指定辯護人  黃逸柔律師
上列被告因違反槍砲彈藥刀械管制條例案件，經檢察官提起公訴
（九十八年度偵字第五一三三號），本院判決如下：
    主  文
甲○○未經許可，寄藏其他可發射子彈具有殺傷力之改造手槍，
處有期徒刑壹年拾月，併科罰金新臺幣伍萬元，罰金如易服勞役
，以新臺幣壹仟元折算壹日。扣案改造手槍壹枝（槍枝管制編號
0000000000號）沒收。緩刑伍年，並應於本判決確定
之日起個月內，向公庫支付新臺幣貳拾萬元。
    犯 罪 事 實
一、甲○○明知其未經主管機關許可，不得寄藏、持有可發射子
    彈具有殺傷力之改造手槍，仍基於寄藏、持有改造手槍之犯
    意，於民國九十五年底某日，在其嘉義縣民雄鄉平和村雙援
    十四號之一住所，受何明漳（已於九十六年一月八日死亡）
    所託，代為保管具有殺傷力，仿FN廠一九一０型半自動手槍
    製造之改造手槍一枝（槍枝管制編號：000000000
    0號，含彈匣一個）及不具殺傷力之改造子彈二顆等物，並
    藏放在其上揭住處。嗣於九十八年六月二十五日上午九時四
    十五分許，員警持搜索票在甲○○上揭住處執行搜索，當場
    扣得上揭改造手槍一枝及不具殺傷力之子彈二顆，而查獲上
    情。
二、案經嘉義縣警察局移送臺灣嘉義地方法院檢察署檢察官偵查
    起訴。
    理  由
一、按被告以外之人於審判外之陳述，經當事人於審判程序同意
    作為證據，法院審酌該言詞陳述或書面陳述作成時之情況，
    認為適當者，亦得為證據。當事人、代理人或辯護人於法院
    調查證據時，知有第一百五十九條第一項不得為證據之情形
    ，而未於言詞辯論終結前聲明異議，視為有前項之同意，刑
    事訴訟法第一百五十九條之五定有明文。查本件認定事實所
    引用之證據，經本院於審理時提示被告甲○○及其辯護人均
    表示無意見，迄於言詞辯論終結前亦未聲明異議，可認為同
    意作為證據，且被告於本院審理時承認受寄藏槍枝，本院審
    酌採納該等傳聞證據，無礙被告與辯護人於程序上之彈劾詰
    問權利，認前開傳聞證據，合於刑事訴訟法第一百五十九條
    之四、之五等規定，因而具備證據能力，合先敘明。
二、上開犯罪事實，業據被告甲○○於警詢、檢察官偵訊及本院
    審理時均坦承不諱（見警卷第二頁至第四頁、偵卷第十二頁
    、本院卷第五十五頁至第五十七頁），復有搜索票、搜索扣
    押筆錄、扣押物品目錄表、扣押物品收據各一份、扣案物品
    照片一幀在卷可參（見警卷第十二頁至第十七頁），另有改
    造手槍一枝扣案可資佐證。而上開槍枝經內政部警政署刑事
    警察局以性能檢驗法鑑驗結果：送鑑手槍一枝（槍枝管制編
    號0000000000號），認係改造手槍，由仿FN廠一
    九一０型半自動手槍製造之槍枝，換裝土造金屬槍管而成，
    擊發功能正常，可供擊發適用子彈使用，認具殺傷力；扣案
    子彈二顆均非制式子彈，採樣一顆試射雖可擊發，惟發射動
    能不足，認不具殺傷力等情，此有該局九十八年七月十日刑
    鑑字第０九八００九０三二三號鑑驗書在卷可稽（見偵卷第
    十八頁），是上開扣案改造手槍具有殺傷力無疑。故本件事
    證已臻明確，被告寄藏上開改造手槍之犯行，洵堪認定，應
    予依法論科。
三、按寄藏與持有，均係將物置於自己實力支配之下，僅寄藏必
    先有他人之持有行為，而後始為之受寄代藏而已，故寄藏之
    受人委託代為保管，其保管之本身，亦屬持有，不過，此之
    持有係受寄之當然結果。槍砲彈藥刀械管制條例既將持有與
    寄藏為分別之處罰規定，則單純之持有，固不包括寄藏，但
    寄藏之受人委託代為保管，其保管之本身所為之持有，既係
    寄藏之當然結果，法律上自宜僅就寄藏行為包括之評價，不
    宜另就持有予以論罪（最高法院七十四年臺上字第三四○○
    號判例參照）。是核被告所為，係犯槍砲彈藥刀械管制條例
    第八條第四項未經許可寄藏其他可發射子彈具有殺傷力之改
    造手槍罪，其為寄藏而持有上開具有殺傷力之槍枝之低度行
    為，應為寄藏之高度行為所吸收，不另論罪。又被告未經許
    可寄藏上開改造手槍，其犯行固不可取，然考量被告係因受
    友人之託始寄藏上開改造手槍於住處內，而均未持以傷人或
    犯罪，是其犯罪動機及手段尚屬單純，本件犯罪情狀非無情
    輕法重之憾，確有顯可憫恕之處，縱科以法定最低度刑猶嫌
    過重，爰依刑法第五十九條之規定減輕其刑。爰審酌被告素
    行尚佳，為國中肄業之智識程度，本件寄藏改造手槍之動機
    ，並非出於傷人或其他犯罪之用，對社會治安之潛在危險尚
    非重大，其寄藏槍枝之數量、期間，及犯後就寄藏上開槍枝
    之事實供承不諱等一切情狀，暨參酌公訴人對科刑之意見，
    量處如主文所示之刑，併科罰金部分，並諭知易服勞役之折
    算標準，以示懲儆。
四、末查被告前因違反麻醉藥品管理條例案件，經本院以八十五
    年度易字第五０九號判決判處有期徒刑四月確定，於八十五
    年八月五日易科罰金執行完畢，有臺灣高等法院被告前案紀
    錄表在卷可參，其前因故意犯罪受有期徒刑之宣告，執行完
    畢後五年內未曾因故意犯罪受有期徒刑以上刑之宣告，其因
    思慮未周，致罹刑章，於犯後坦承犯行，深表悔意，應無再
    犯之虞，及公訴人亦建議給予被告公益捐款二十萬元、緩刑
    自新機會，是本院認被告所受宣告之刑，以暫不執行為適當
    ，爰依刑法第七十四條第一項第二款，併予宣告緩刑五年，
    並依刑法第七十四條第二項第四款之規定，命被告應於本判
    決確定之日起三個月內向公庫支付二十萬元，以勵自新，如
    未履行本判決所諭知之負擔情節重大者，檢察官得依法聲請
    撤銷前揭緩刑宣告，併此敘明。
五、扣案之上開改造手槍一枝，係屬違禁物，應依刑法第三十八
    條第一項第一款規定，予以宣告沒收。另扣案子彈二顆不具
    殺傷力，非屬違禁物，自無庸諭知沒收。
據上論斷，應依刑事訴訟法第二百九十九條第一項前段，槍砲彈
藥刀械管制條例第八條第四項，刑法第十一條前段、第五十九條
、第四十二條第三項、第七十四條第一項第二款、第二項第四款
、第三十八條第一項第一款，判決如主文。
本案經檢察官王振名到庭執行職務。
中    華    民    國    98    年    12    月    31    日
                  刑事第一庭  審判長法  官  許進國
                                    法  官  張道周
                                    法  官  黃琴媛
以上正本證明與原本無異。
如不服本判決應於收受判決後10日內向本院提出上訴書狀，並應
敘述具體理由；其未敘述上訴理由者，應於上訴期間屆滿後20日
內向本院補提理由書（均須按他造當事人之人數附繕本）「切勿
逕送上級法院」。告訴人或被害人如對於本判決不服者，應具備
理由請求檢察官上訴，其上訴期間之計算係以檢察官收受判決正
本之日期為準。
中    華    民    國    98    年    12    月    31    日
                                    書記官  洪敏芳
附錄本案論罪科刑法條：
槍砲彈藥刀械管制條例第8條第4項：
未經許可，持有、寄藏或意圖販賣而陳列第1項所列槍枝者，處3
年以上10年以下有期徒刑，併科新臺幣700萬元以下罰金。

司法院資訊處製作；財團法人民間司法改革基金會備份。
